# 政策性搬迁资产处置时涉及以前年度计提的减值准备的转回

提问人：michaelhtts 时间：2018-03-31 09:22:19
如果政策搬迁处置资产中有部分是以前年度计提减值准备的设备，当年相关损失已进入资产减值损失，那么本年作为搬迁资产进行清理时相关递延所得税资产的转回的对应科目应该是资本公积还是所得税费用-递延所得税费用？（ 1 ）如果考虑设备是搬迁相关的设备，那么设备中的减值准备也是构成搬迁设备的一部分，那么清理后的递延资产的转回应该冲减资本公积（ 2 ）如果考虑这个设备当时的减值准备进的是利润表相关的递延资产的确认也是进的利润表，那么这个在处置的时候的递延资产的转回也应该是冲减原来的利润表数据哪种理解更准确?还是说都可以？

回答人：chenyiwei
你的第二种理解更合理。计入资本公积的所得税应是搬迁补偿结余按税法规定需征税的金额。搬迁补偿结余计入资本公积，但前面对费用和损失的补偿不属于计入资本公积的交易。